【裁判字號】    97,易,1110
【裁判日期】    970724
【裁判案由】    竊盜
【裁判全文】
臺灣彰化地方法院刑事判決              97年度易字第1110號
公  訴  人  臺灣彰化地方法院檢察署檢察官
被      告  丙○○
            乙○○
上列被告等因竊盜案件，經檢察官提起公訴（97年度偵字第5107
號），本院判決如下：
    主  文
丙○○共同竊盜，累犯，處有期徒刑伍月，如易科罰金，以新臺
幣壹仟元折算壹日。
乙○○共同竊盜，累犯，處有期徒刑伍月，如易科罰金，以新臺
幣壹仟元折算壹日。
    犯罪事實
一、丙○○前有多次竊盜前科，且於民國95年間，因竊盜案件，
    經臺灣南投地方法院以95年度投刑簡字第429 號判決判處有
    期徒刑4 月確定，嗣經同法院以96年度聲減字第209 號裁定
    減刑為有期徒刑2 月確定，甫於96年7 月16日執行完畢出監
    。乙○○則於92年間，因竊盜案件，經臺灣高等法院臺中分
    院以93年度少連上訴字第106 號判決判處有期徒刑2 年2 月
    確定；另於93年間，因詐欺案件，經臺灣南投地方法院以93
    年度易字第483 號判決判處有期徒刑3 月確定，及因贓物案
    件，經同法院以94年度簡上字第24號判決判處有期徒刑5 月
    確定，上開詐欺、贓物案件，嗣經同法院以96年度聲減字第
    173 號裁定各減刑為有期徒刑1 月又15日、2 月又15日，並
    與前揭竊盜案件所判處之有期徒刑2 年2 月，合併定應執行
    刑為有期徒刑2 年5 月確定，甫於96年7 月16日執行完畢出
    監。詎渠等仍均不知悔改，復共同基於意圖為自己不法所有
    之犯意聯絡，於97年5 月28日12時5 分許，共乘丙○○所有
    車牌號碼9332-UF 號自用小貨車，至彰化縣二水鄉○○路○
    段20巷50號廢棄之華成紙業股份有限公司（下稱：華成公司
    ）工廠，共同侵入該工廠（無故侵入建築物部分，未據告訴
    ），並徒手竊取華成公司所有標示有「華成」字樣之20型乾
    粉滅火器15瓶、CO2 型滅火器1 瓶及鐵材1 批（包括角鐵及
    鐵管共21枝，重約138 公斤），得手後搬至前開貨車上離去
    。嗣於同日13時30分許，共同駕駛前開自用小貨車，行經彰
    化縣二水鄉○○村○○道附近時，為警攔查查獲，並扣得前
    揭滅火器、鐵材等物品（均已發還），始查悉上情。
二、案經彰化縣警察局田中分局報請臺灣彰化地方法院檢察署檢
    察官偵查起訴。
    理  由
壹、證據能力部分：
    按被告以外之人於審判外之陳述，雖不符刑事訴訟法第159
    條之1 至第159 條之4 之規定，而經當事人於審判程序同意
    作為證據，法院審酌該言詞陳述或書面陳述作成時之情況，
    認為適當者，亦得為證據。當事人、代理人或辯護人於法院
    調查證據時，知有第159 條第1 項不得為證據之情形，而未
    於言詞辯論終結前聲明異議者，視為有前項之同意，刑事訴
    訟法第159 條之5 定有明文。查本案全部卷證所涵括之供述
    證據及非供述證據，公訴人及被告2 人均不爭執其證據能力
    ，本院復衡以該等供述證據作成時之情況，應為適當，是可
    認後述所引用證據之證據能力均無疑義，合先敘明。
貳、本院論罪科刑部分：
一、上開犯罪事實，業據被告丙○○、乙○○迭於警詢、偵查中
    及本院審理中時均坦承不諱，且互核相符，並經證人即被害
    人華成公司總務甲○○於97年5 月28日警詢中證述屬實，復
    有贓物認領保管單、車牌號碼9332-UF 號自用小貨車行照影
    本各1 紙及查獲照片12張附卷可稽，堪信被告2 人之自白與
    事實相符，得以憑採。本件事證已臻明確，被告2 人上開犯
    行堪以認定，應依法論科。
二、核被告丙○○、乙○○2 人所為，均係犯刑法第320 條第1
    項之普通竊盜罪。被告2 人就前揭竊盜犯行，有犯意聯絡及
    行為分擔，為共同正犯。又被告丙○○、乙○○分別有上開
    犯罪事實欄所載之前科紀錄，此有臺灣高等法院被告前案紀
    錄表、臺灣彰化地方法院檢察署刑案資料查註紀錄表各2 份
    在卷可憑，渠等於有期徒刑執行完畢後，5 年內故意再犯本
    件有期徒刑以上之罪，均為累犯，應各依刑法第47條第1 項
    之規定加重其刑。爰審酌被告2 人均有多項前科、素行不佳
    （參卷附臺灣高等法院被告前案紀錄表），及渠等犯罪之動
    機、目的、手段、參與程度、所竊取之上揭財物價值，暨考
    量被告2 人犯後均能坦承犯行、態度良好，而所竊物品業經
    被害人取回等一切情狀，分別量處如主文所示之刑，併諭知
    易科罰金之折算標準，以示懲儆。
據上論斷，應依刑事訴訟法第299 條第1 項前段，刑法第28條、
第320 條第1 項、第47條第1 項、第41條第1 項前段，刑法施行
法第1 條之1 第1 項、第2 項前段，判決如主文。
本案經檢察官黃淑媛到庭執行職務。
中    華    民    國    97    年     7    月     24    日
                  刑事第一庭          法  官  郭麗萍
以上正本證明與原本無異。
如不服本判決，應於判決送達後10日內，向本院提出上訴書狀，
上訴書狀應「敘述具體上訴理由」，並按他造當事人之人數附繕
本。「切勿逕送上級法院」。
告訴人或被害人對於判決如有不服具備理由請求檢察官上訴者，
其上訴期間之計算係以檢察官收受判決正本之日期為準。
中    華    民    國    97    年    7     月    29    日
                                      書記官  吳冠慧
附錄本案論罪科刑法條全文：
中華民國刑法第320條
（普通竊盜罪、竊佔罪）
意圖為自己或第三人不法之所有，而竊取他人之動產者，為竊盜
罪，處 5 年以下有期徒刑、拘役或 5 百元以下罰金。
意圖為自己或第三人不法之利益，而竊佔他人之不動產者，依前
項之規定處斷。
前二項之未遂犯罰之。


司法院資訊處製作；財團法人民間司法改革基金會備份。
